---
title: "Analise_de_Gastos_de_Deputados"
output: html_document
autor: "Vinicius Brandão"
---

```{r}
library(readr)
library(tidyverse)
```

## 

dvsyfhgsduihgfuysvtgefgvuiashdifsdf
```{r}
date <- read_csv("data/dadosCEAP.csv")
```
## Quais são os deputados que gastaram mais dinheiro da CEAP? Quais são os mais econômicos?

```{r}
gastadores <- date %>%
              group_by(nomeParlamentar) %>%
              summarise(total = sum(valorLíquido)) %>%
              arrange(-total) %>%
              slice(1:3)

economistas <- date %>%
              group_by(nomeParlamentar) %>%
              summarise(total = sum(valorLíquido)) %>%
              filter(total >= 0) %>%
              arrange(total) %>%
              slice(1:3)
  
parlamentares <- union(gastadores,economistas)

parlamentares %>% ggplot(aes(x =  reorder(nomeParlamentar,total), y = total, ymax = total, ymin = 0)) + 
   geom_point(size = 2) + 
    geom_linerange(size = .3) +
   coord_flip()

```


## Quais os estados cujos deputados gastam mais no exterior? Quais os estados cujos deputados gastam menos no exterior?

```{r}
viajados <- date %>%
            filter(tipoDocumento == 2) %>%
            group_by(nomeParlamentar) %>%
              summarise(total = sum(valorLíquido)) %>%
              arrange(-total) %>%
              slice(1:3)

naoviaja <- date %>%
            filter(tipoDocumento == 2) %>%
            group_by(nomeParlamentar) %>%
              summarise(total = sum(valorLíquido)) %>%
              arrange(total) %>%
              slice(1:3)

parlamentares <- union(viajados,naoviaja)

parlamentares %>% ggplot(aes(x =  reorder(nomeParlamentar,total), y = total, ymax = total, ymin = 0)) + 
   geom_point(size = 2) + 
    geom_linerange(size = .3) +
   coord_flip()
```

## Quais os partidos cujos parlamentares mais usam CEAP no estado da Paraíba? Quais são os que menos usam? Mesmas perguntas considerando valores em R$. 

```{r}
partidosgastadores <- date %>%
                      filter(sgUF == "PB") %>%
                      group_by(sgPartido) %>%
                      summarise(total = sum(valorLíquido)) %>%
                      arrange(-total)

partidosgastadores %>% ggplot(aes(x =  reorder(sgPartido,total), y = total, ymax = total, ymin = 0)) + 
   geom_point(size = 2) + 
    geom_linerange(size = .3) +
   coord_flip()
```






